臺灣臺北地方法院民事裁定
111年度抗字第46號
抗  告  人  余宣妏  
            陳暐翔  

相  對  人  和潤企業股份有限公司

法定代理人  劉源森  


上列當事人間聲請本票裁定事件，抗告人對於民國110年9月23日
本院司法事務官所為110年度司票字第15848號裁定提起抗告，本
院裁定如下：
    主  文
抗告駁回。
抗告程序費用新臺幣貳仟元由抗告人連帶負擔。
    理  由
一、按執票人向本票發票人行使追索權時，得聲請法院裁定後強
    制執行，票據法第123條定有明文。執票人依票據法第123條
    規定，向本票發票人行使追索權時，聲請法院裁定對發票人
    之財產強制執行者，其性質與非訟事件無殊，法院就本票形
    式上之要件是否具備予審查為已足（最高法院56年台抗字第
    714號裁定意旨參照）。本票執票人，依票據法第123條規定
    ，聲請法院裁定許可對發票人強制執行，係屬非訟事件，此
    項聲請之裁定，及抗告法院之裁定，僅依非訟事件程序，以
    審查強制執行許可與否，並無確定實體上法律關係存否之效
    力，如發票人就票據債務之存否有爭執時，應由發票人提起
    確認之訴，以資解決（最高法院57年台抗字第76號裁定意旨
    參照）。
二、相對人於原法院聲請意旨略以：伊執有抗告人與原裁定相對
    人邱詩閔於民國110年2月26日共同簽發如附表所示之本票（
    下稱系爭本票），到期日為110年8月8日，付款地在臺北市○
    ○區○○路000號15樓，利息按年息20%計算，並免除作成拒絕
    證書。詎經屆期為付款提示後未獲付款，為此提出系爭本票
    ，聲請裁定就如附表所示之票面金額及自利息起算日起依年
    息16%計算之利息准許強制執行等語，並提出本票1紙為證。
    原法院依首開規定形式上審查後予以准許。 
三、抗告意旨略以：伊等均未簽發系爭本票，且原於汽車貸款申
    請書列為保證人，卻於債權讓與暨償還契約書改列為連帶保
    證人，有受騙之嫌，爰依法提起抗告，請求廢棄原裁定等語
    。
四、經查，相對人依票據法第123 條規定聲請裁定准許強制執行
    ，業據其提出與所述相符之系爭本票為證，原法院就系爭本
    票為形式上審查，予以准許，於法並無違誤。抗告人雖均辯
    稱系爭本票非其等所簽發，且原於汽車貸款申請書僅列為保
    證人，並非連帶保證人等語，核屬實體法律關係之爭議，揆
    諸前揭說明，尚非本件非訟程序所得審究，抗告人應另循訴
    訟程序解決之。從而，原裁定准予系爭本票強制執行，並無
    不當。抗告意旨指摘原裁定不當，求予廢棄，為無理由，應
    予駁回。又抗告人以前揭個人事由提起抗告，且其抗告並無
    理由，無民事訴訟法第56條第1項第1款規定之適用，故其抗
    告效力不及於未抗告之其餘共同發票人，自毋庸將邱詩閔併
    列為抗告人，附此敘明。
五、據上論結，本件抗告為無理由，依非訟事件法第46條、第21
    條第2 項、第24條第1 項，民事訴訟法第495 條之1 第1 項
    、第449 條第1 項、第95條、第85條第2項，裁定如主文。
中　　華　　民　　國　　111 　年　　 1　　月　　20　　日
                  民事第一庭  審判長法　官　賴錦華
　　　　　　　　　
　　　　　　　　　                  法  官  李桂英
　　　　　　　　　　　　　　　　　　
　　　　　　　　　                  法  官  吳佳薇
以上正本係照原本作成。
本裁定不得再抗告。　　　　　　　　　　　　　　　　　　
中　　華　　民　　國　　111 　年　　 1　　月　　20　  日
　　　　　　　　　　　　　　　　　　書記官  陳弘毅
　　　　　　　　　　　　　　　　　　
附表:  111年度抗字第46號     編號 票面金額 （新臺幣） 發票日 　 （民國）    到期日   利息起算日 約定年息 請求年息 1  930,000元  110年2月26日  110年8月8日  110年8月9日    20%    16%